臺灣板橋地方法院民事判決　九十一年度訴字第一二五七號
　　原　　　告　世華聯合商業銀行股份有限公司
　　法定代理人　乙○○
　　訴訟代理人　甲○○
　　　　　　　　丙○○
　　被　　　告　丁○○
　　　　　　　　戊○○
右當事人間請求返還消費借貸款事件，本院判決如左：
    主      文
被告應連帶給付原告新臺幣柒拾壹萬捌仟玖佰拾玖元，及自民國九十年八月二十一
日起至清償日止，按週年利率百分之八點六計算之利息，暨自民國九十年八月二十一
日起至清償日止，按上開利率百分之二十計付之違約金。
訴訟費用由被告連帶負擔。
本判決於原告以新臺幣貳拾肆萬元為被告供擔保後，得假執行。但被告丁○○如於假
執行程序實施前以新臺幣柒拾壹萬捌仟玖佰拾玖元為原告預供擔保，得免為假執行
。
    事      實
甲、原告方面：
  一、聲明：
      求為判決除擔保金額外如主文所示。
  二、陳述：
    (1)被告丁○○邀同被告戊○○為連帶保證人，於民國（下同）八十六年十月二十
      日向原告借款新臺幣（下同）一百九十五萬元，被告二人並與原告簽立借據暨
      授信約定書，雙方約定借款利息按週年利率八點六計算，分期按月清償本息，
      遲延給付本金或利息時，除仍按上開利率計息，逾期六個月以內給付者，按上
      開利率百分之十，逾期超過六個月者，按上開利率百分之二十計付違約金，並
      依授信約定書之約定，視為全部到期，詎被告丁○○僅繳納本息至八十八年八
      月三十日止，即未再依約按期繳納，依授信約定書之約定，其債務視為全部到
      期，嗣經原告聲請臺灣桃園地方法院拍賣抵押物，並受償九十九萬一千八百三
      十二元後，被告二人尚積欠原告本金七十一萬八千九百三十九元，及自九十年
      八月二十一日起至清償日止，按週年利率百分之八點六計算之利息，暨自九十
      年八月二十一日起至清償日止，按上開利率百分之二十計付之違約金，被告二
      人仍應負連帶清償責任，為此爰依消費借貸契約及連帶保證契約，請求被告應
      連帶給付原告七十一萬八千九百三十九元，及自九十年八月二十一日起至清償
      日止，按週年利率百分之八點六計算之利息，暨自九十年八月二十一日起至清
      償日止，按上開利率百分之二十計付之違約金。
    (2)對被告丁○○抗辯所為之陳述：
      依照法院拍賣抵押物之程序，一定會通知被告丁○○，而被告丁○○與太平產
      物保險公司間之關係，亦與原告無關。
  三、證據：
      提出借據正本二份、授信約定書正本二份、臺灣桃園地方法院九十年度民執五
      字第一０三五號強制執行事件分配表一份為證。
乙、被告丁○○方面：
      被告丁○○未於最後言詞辯論期日到場，據其以前辯論之聲明及陳述：
  一、聲明：
    (1)請求駁回原告之訴及假執行之聲請。
    (2)訴訟費用由原告負擔。
    (3)如受不利之判決，願供擔保免予假執行。
  二、陳述：
      關於被法院拍賣之抵押物價值二百餘萬元，但拍賣之價格僅九十九萬元，當時
      被告丁○○有請原告不要拍賣，原告也有說不會那麼快就賣，但結果還是經法
      院完成拍賣。被告丁○○於買房子時僅知有向原告貸款，並不知建設公司另有
      將該房子為第二順位抵押設定之貸款，當被告丁○○被朋友用人頭支票倒債而
      無法按期付利息時，竟然有太平產物保險公司出面討債，誤導被告丁○○只要
      繳款給太平產物保險公司，不知同樣要繳款給原告。
  三、證據：
      提出支票退票理由單影本二張、太平產物保險公司緊急通知影本二張、匯款予
      太平產物保險公司之回條聯影本一份為證。
丙、被告戊○○方面：
    被告戊○○均未於言詞辯論期日到場，亦未提出書狀作任何聲明或陳述。
    理      由
甲、程序方面：
  一、本件依原告與被告二人所訂之授信約定書第十四條之約定，已合意由本院為第
      一審管轄法院，本院自有管轄權。
  二、被告二人經合法通知，被告丁○○未於最後言詞辯論期日到場，被告戊○○均
      未於言詞辯論期日到場，查無民事訴訟法第三百八十六條所列各款情事，爰依
      原告之聲請，由其一造辯論而為判決，合先敘明。
乙、得心證之理由：
  一、原告主張被告丁○○邀同被告戊○○為連帶保證人，於八十六年十月二十日向
      原告借款一百九十五萬元，被告二人並與原告簽立借據暨授信約定書，雙方約
      定借款利息按週年利率八點六計算，分期按月清償本息，遲延給付本金或利息
      時，除仍按上開利率計息，逾期六個月以內給付者，按上開利率百分之十，逾
      期超過六個月者，按上開利率百分之二十計付違約金，並依授信約定書之約定
      ，視為全部到期，詎被告丁○○僅繳納本息至八十八年八月三十日止，即未再
      依約按期繳納，依授信約定書之約定，其債務視為全部到期，嗣經原告聲請臺
      灣桃園地方法院拍賣抵押物，並受償九十九萬一千八百三十二元後，被告二人
      尚積欠原告本金七十一萬八千九百三十九元，及自九十年八月二十一日起至清
      償日止，按週年利率百分之八點六計算之利息，暨自九十年八月二十一日起至
      清償日止，按上開利率百分之二十計付之違約金之事實，業據原告提出與所述
      相符之借據正本二份、授信約定書正本二份、臺灣桃園地方法院九十年度民執
      五字第一０三五號強制執行事件分配表一份為證，復為被告丁○○所不爭執，
      而被告戊○○業經本院於相當時期合法通知，並已收受原告所提起訴狀繕本，
      有本院送達證書在卷可稽，惟被告戊○○均未於言詞辯論期日到場爭執，復未
      提出書狀作任何聲明或陳述以供本院審酌，依民事訴訟法第二百八十條第三項
      、第一項之規定，被告戊○○對於原告之前開主張視同自認，自應認原告之前
      開主張為實在。
  二、至被告丁○○所辯稱被法院拍賣之抵押物價值二百餘萬元，但拍賣之價格僅九
      十九萬元，當時被告丁○○有請原告不要拍賣，原告也有說不會那麼快就賣，
      但結果還是經法院完成拍賣乙節，係屬原告與被告丁○○間於法院另案強制執
      行程序進行時所生之爭執，被告丁○○對執行法院強制執行之命令或實施強制
      執行之方法，於強制執行程序終結前，自得依強制執行法之規定為聲請或聲明
      異議，而被告丁○○尚積欠原告消費借貸款本金七十一萬八千九百三十九元，
      及自九十年八月二十一日起至清償日止，按週年利率百分之八點六計算之利息
      ，暨自九十年八月二十一日起至清償日止，按上開利率百分之二十計付之違約
      金等情，既為兩造所不爭，則被告丁○○執另案強制執行程序所生之爭執為抗
      辯，縱認屬實，亦不能解免被告丁○○於本件消費借貸法律關係所應負返還消
      費借貸款及利息、違約金予原告之義務。又被告丁○○雖提出支票退票理由單
      影本二張、太平產物保險公司緊急通知影本二張、匯款予太平產物保險公司之
      回條聯影本一份，證明其有向太平產物保險公司繳款，惟此乃因被告丁○○與
      太平產物保險公司間債權債務關係所為之行為，尚與本件原告與被告丁○○間
      之消費借貸關係無涉，是以被告丁○○所辯稱被法院拍賣之抵押物價值二百餘
      萬元，但拍賣之價格僅九十九萬元，其向太平產物保險公司繳款，不知同樣要
      繳款給原告云云，縱認屬實，亦不能解免被告丁○○依兩造間訂立借據及授信
      約定書後所應負之契約責任，被告丁○○前揭所辯，尚非可採。
  三、從而，原告依消費借貸及連帶保證之法律關係訴請被告連帶給付如主文第一項
      所示之借款、利息及違約金，即屬正當，應予准許。
丙、假執行之宣告：
    原告及被告丁○○分別陳明願供擔保，請求宣告假執行或免為假執行，核無不合
    ，爰各酌定相當之擔保金額，併准許之。
丁、據上論結，本件原告之訴為有理由，依民事訴訟法第三百八十五條第一項前段、
    第八十五條第二項、第三百九十條第二項、第三百九十二條，判決如主文。
中　　　華　　　民　　　國　　九十一　　年　　　八　　　月　　二十六　　日
                                臺灣板橋地方法院民事第二庭
~B法　　　官　林海祥
右為正本係照原本作成
如對本判決上訴，須於判決送達後廿日內向本院提出上訴狀
中　　　華　　　民　　　國　　九十一　　年　　　八　　　月　　二十七　　日
~B法院書記官　楊舒惟
